# 同一控制下企业合并收购少数股权，且中间多次变更股权比例

提问人：smallsun9521 时间：2018-06-04 20:47:29
各位老师，请教一个问题，自己怎么也琢磨不清楚： A自然人是B 、 C 两家公司的控股股东，B公司成立于 2015 年，C 公司成立于2014 年，A2015年 6 月从其他自然人处以 100 万购买C100%的股权，购买日C的净资产为822,304.15元； 2016 年 4 月底按照以 35 万元转让35%的股权给d公司，e公司以 200 万认缴注册资本 63800 元，持有5%，A对c公司持股比例变更为60%； 2016 年的归属于母公司的净利润为 1,822,880.63 元， 2017 年 2 月底B公司收购C公司60%股权并同时以B公司股份置换c公司40%的少数股权，现需要编制B公司2015-2017年的合并报表，从 2015 年开始算同一控制下企业合并 疑问 1 ： 2015 年A公司收购C公司100%股权的时候，多出来的177,695.85 元是否要确认商誉，收购时并未评估。 疑问 2 ： 2017 年收购的时候，少数股东权益没有了，抵消分录里边的资本公积是否应该为上年的少数股东权益减去（长期股权投资--上年的资本公积数）？不知道是否表述清楚了，请老师们指导，万分感谢。

回答人：chenyiwei
1 、 2015 年A收购C为非同一控制下合并，应确认商誉，并在A保持对C控制权的期间一直保留在A和B的合并报表中。 2 、B合并报表层面因收购40%股权而调整资本公积的金额按B的股权于收购日的公允价值和对应的40%少数股权于该日在A的合并报表层面持续计算的金额份额之间的差额确定。

提问人：smallsun9521 时间：2018-06-05 10:13:03
陈老师，在母公司账面上，长期股权投资成本的确认金额是在购买日按照公允价值持续计算的所有者权益的金额， 16 年将40%转给少数股东， 17 年又收回来了，那收购时的长投成本，是按照持续计算的净资产金额*100%还是说中间 16 年的少数股东损益要剔除掉的？

回答人：chenyiwei
持续计算的净资产金额*60%+收购少数股权对价款的公允价值。条件是 2016 年转给少数股东和 2017 奶奶收回不能是一揽子交易。